---
title: "Mini-projecto: Partos e cesarianas em Portugal "
subtitle: "Reproduzir um dos graficos"
output: html_document
---

***

**Objetivo do exercicio:** Usar ggplot2 para produzir uma ou mais visualizações de dados


**Dicas**

1. Os passos que se seguem servem para ler a base de dados e descarregar os pacotes necessarios para fazer o exercicio. 
2. Para funcionar basta carregar no botao ">" de cada "chunk". O codigo corre apenas dentro de cada "chunk" por se tratar de um documento rMarkdown.

***


**Leitura da base de dados:** É preciso ler os dados do ficheiro partos-e-cesarianas.csv.

```{r}
# Leitura do ficheiro csv a partir do repositorio das R-Ladies 
require(RCurl)
partos <-read.csv(text=getURL("https://raw.githubusercontent.com/rladieslx/RLadiesDocuments/master/Meetup2/MiniProjeto/Partos_e_Cesarianas/partos-e-cesarianas.csv"), header=T)
```


***

#### Saber mais sobre as variaveis da base de dados
```{r}
# Ver os primeiros registos 
head(partos)
```

```{r}
# Estrutura dos dados
str(partos)
```

***

#### Usar comandos de ggplot2 disponiveis na documentação do workshop para reproduzir o grafico. 

**Partos_e_Cesarianas_Exercicio 1**

Pre-processamento:
```{r}
# Antes de se produzir o grafico, e preciso eliminar registos incompletos.
partos <- partos[complete.cases(partos),]

# Necessario tambem carregar a biblioteca ggplot2:
library(ggplot2)
```

Dicas para reproduzir o grafico na imagem:

* Variaveis: estao identificadas nos eixos
* Rever os exemplos usados neste workshop com geom_smooth()
* Utilizar a internet para procurar ajuda

```{r}
# completar o c?digo...
g <- ggplot()
g
```

**Partos_e_Cesarianas_Exercicio 2**

Pre-processamento:
```{r}
# Para este grafico, e preciso criar um novo objecto com o total de partos por mes e por ano, independentemente da regiao e instituicao:
#
# Aggregate:
# Agrupa o atributo No.Total.de.Partos por periodo.
# Soma todos os registos de No.Total.de.Partos para um dado periodo.
newPartos <- aggregate(partos$No.Total.de.Partos, list(Periodo = partos$Periodo), sum)

# Para visualizar o novo objecto:
# head(newPartos)
```

```{r}
# No novo objecto newPartos, o atributo "numero total de partos" chama-se x. 
# Vamos dar-lhe um nome mais expressivo.
colnames(newPartos)[2] <- "NoTotalDePartos"
```


```{r}
# Tambem e necessario separa o atributo Periodo em Mes e Ano.
# Estes dados sao extraidos do atributo partos$Periodo que tem a forma "YYYY-MM".
newPartos$Ano <- substr(newPartos$Periodo, 1,4)
newPartos$Mes <- substr(newPartos$Periodo, 6,7)
```

Visualizar os dados ap?s processamento:
```{r}
# Ver os primeiros registos 
head(newPartos)
```

```{r}
str(newPartos)
```

Dicas para reproduzir o grafico na imagem:

* Variaveis: estao identificadas nos eixos
* Rever os exemplos usados neste workshop com geom_bar() e facet_grid()
* Utilizar a ajuda do R-Studio ou da internet 

```{r}
# completar o c?digo...
g <- ggplot()
g
```
