---
title: "Mini-projecto: Padrão de sono dos Mamíferos"
subtitle: "Reproduzir um dos gráficos"
output: html_document
---

***

**Objetivo do exercício:** Usar ggplot2 para produzir uma ou mais visualizações de dados

**Dicas**

1. Os passos que se seguem servem para descarregar a base de dados e os pacotes necessários para fazer o exercício. 
2. Para funcionar basta carregar no botão ">" de cada "chunk". O código correrá apenas dentro de cada "chunk" por se tratar de um documento rMarkdown.

***

**Leitura da base de dados:** Para abrir esta base de dados é preciso ter o pacote `ggplot2` instalado.

```{r, echo = FALSE}
# Instalar package ggplot2 
if("ggplot2" %in% rownames(installed.packages()) == FALSE) {install.packages("ggplot2")}
# Instalar package tidyverse 
if("tidyverse" %in% rownames(installed.packages()) == FALSE) {install.packages("tidyverse")}
# Instalar package ggthemes 
if("ggthemes" %in% rownames(installed.packages()) == FALSE) {install.packages("ggthemes")}
```

```{r, echo = FALSE, message = FALSE}
# Load packages
library(ggplot2)
library(ggthemes)
library(tidyverse)
```

***

#### Consultar a ajuda do R-Studio para saber mais sobre as variáveis da base de dados
```{r}
# ajuda do R-Studio
help(msleep)
```

```{r, echo = FALSE}
# Ver os primeiros registos 
head(msleep)
```

```{r, eval = FALSE, echo = FALSE}
# Estrutura dos dados
str(msleep)
```


#### Usar comandos de ggplot2 disponíveis na documentação do workshop para reproduzir o gráfico. 

**SonoMamiferos_Exercicio 1**

Dicas para reproduzir o gráfico da imagem:

* Usar a base de dados com o nome `msleep`
* Variáveis: estão identificadas nos eixos e uma serve para colorir o gráfico
* Rever os exemplos usados neste workshop com `geom_bar()`
* Utilizar a internet para procurar ajuda
* Para o design do gráfico foi usado `theme_fivethirtyeight()`

```{r}
# completar o código...
g <- ggplot()
g
```

Descritivo da variável estatuto de conservação:

Extinct (EX), Extinct in the Wild (EW), Critically Endangered (CR), Endangered (EN), Vulnerable (VU), Near Threatened (NT), Least Concern (LC), Data Deficient (DD), Not Evaluated (NE)
@ https://australianmuseum.net.au/conservation-status-what-does-it-mean


**SonoMamiferos_Exercicio 2**
```{r, echo = FALSE}
knitr::include_graphics()
```

Dicas para reproduzir o gráfico da imagem:

* Usar a base de dados com o nome `msleep`
* Variáveis: estão identificadas nos eixos e uma serve para colorir o gráfico
* Rever os exemplos usados neste workshop com `geom_boxplot()`
* Utilizar a ajuda do R-Studio ou da internet 

```{r}
# completar o código...
p <- ggplot() 
p
```
